【裁判字號】    90,簡上,133
【裁判日期】    901030
【裁判案由】    傷害
【裁判全文】
臺灣高雄地方法院刑事判決                          九十年度簡上字第一三三號
    上訴人即被告   乙○○
右列上訴人即被告因傷害案件，不服本院鳳山簡易庭八十九年度鳳簡字第九八八號中
華民國九十年六月七日第一審簡易判決（聲請簡易判決處刑案號：八十九年度偵字第
二五三七六號），提起上訴，本院判決如左：
    主  文
上訴駁回。
    事實及理由
一、本案經本院審理結果，認第一審簡易判決認事用法及量刑均無不當，應予維持，
    並引用該第一審簡易判決書記載之事實及理由（如附件）。
二、上訴人上訴意旨略以：上訴人即被告乙○○於民國八十九年七月三日十七時三十
    分許，在高雄市○○路榮民總醫院前排班站，固有出手毆打告訴人甲○○頭部，
    致其受傷，惟證人孫泗佰、王迫欽並未在場目睹，其二人於偵查中到作庭作證顯
    係偽證云云。惟查，本件上訴人即被告對於原審判決所認定之傷害事實既無爭執
    ，且該事實復有告訴人於警訊及偵查中之指訴及其所提之診斷證明書一紙附卷可
    稽，縱上訴人即被告所稱證人孫泗佰、王迫欽二人並未目睹而作證屬實，亦屬其
    二人於偵查中到庭作證有無偽證之問題，對於原審所認定上訴人即被告傷害犯行
    之事實並不生影響，原審依刑法第二百七十七條第一項、修正前第四十一條（原
    審漏載修正前），罰金罰鍰提高標準條例第一條前段、第二條，逕以簡易判決處
    有期徒刑三月，如易科罰金，以三百元折算一日，認事用法，核無不合，量刑亦
    屬妥適，上訴人即被告上訴意旨仍執前詞指摘原判決不當，為無理由，應予駁回
    。
三、按刑法第四十一條於九十年一月四日修正，同年月十日經總統公布施行，修正刑
    法第四十一條第一項規定：「犯最重本刑為五年以下有期徒刑以下之刑之罪，而
    受六個月以下有期徒刑或拘役之宣告，因身體、教育、職業、家庭之關係或其他
    正當事由，執行顯有困難者，得以一元以上三元以下折算一日，易科罰金。但確
    因不執行所宣告之刑，難收矯正之效，或難以維持法秩序者，不在此限。」，本
    件被告所犯違法經營遊戲場業罪，最重本刑為一年以下有期徒刑，在上開條文修
    正前即屬得易科罰金之案件，不因該條文之修正而影響被告得易科罰金之權益及
    折算標準，自無撤銷原判決之必要，附此敘明。
據上論斷，應依刑事訴訟法第四百五十五條之一第三項、第三百六十八條、第三百七
十三條，判決如主文。
中    華    民    國      九十      年      十      月      三十        日
                                  臺灣高雄地方法院刑事庭
                                      審判長法  官  黃建榮
                                            法  官  吳宏榮
                                            法  官  林俊寬
右正本證明與原本無異。
如不服本判決，應於判決送達後十日內，向本院提出上訴狀。
                                            書記官  李文廣
中    華    民    國      九十      年      十      月      三十        日


司法院資訊處製作；財團法人民間司法改革基金會備份。
